---
title: "Projeto_NBA"
author: "Thomas Raphael Zonta"
date: "`r Sys.Date()`"
output:
  html_document:
    df_print: paged
---

```{r setup, include=FALSE}
knitr::opts_chunk$set(echo = TRUE, message = FALSE, warning = FALSE,
                      fig.align = "center",fig.width = 7, fig.height = 5)
```

# Importando bibliotecas

```{r bibliotecas, include=TRUE, echo=TRUE, warning=FALSE}
library(readxl)
library(tidyverse)
library(ggplot2)
library(dlookr)
library(dplyr)
library(purrr)
```

# Importando base dos jogos

```{r base_jogos}

jogos_2024 <- read_excel("C:/Users/Pichau/Documents/RSTUDIO/NBA/jogos_2024.xlsx")
```

# Importanto base jogadores

```{r base_jogadores}

jogadores_2020 <- read_excel("C:/Users/Pichau/Documents/RSTUDIO/NBA/jogadores_2020.xlsx")
jogadores_2021 <- read_excel("C:/Users/Pichau/Documents/RSTUDIO/NBA/jogadores_2021.xlsx")
jogadores_2022 <- read_excel("C:/Users/Pichau/Documents/RSTUDIO/NBA/jogadores_2022.xlsx")
jogadores_2023 <- read_excel("C:/Users/Pichau/Documents/RSTUDIO/NBA/jogadores_2023.xlsx")
jogadores_2024 <- read_excel("C:/Users/Pichau/Documents/RSTUDIO/NBA/jogadores_2024.xlsx")
```

# Checando cabeçalho base jogos

Para poder visualizar quais dados nós temos para trabalhar usamos o comando head() para visualizar o topo do dataset.

```{r visualizar_jogos}

head(jogos_2024)
```

# Separar resultados dos placares existentes

Iremos separar os resultados dos jogos para que possamos analisa-los individualmente no cálculo de probabilidade.

```{r separar_resultados}

jogos_2024 <- jogos_2024 %>%
  separate(Result, into = c("Placar_Casa", "Placar_Fora"), sep= " - ", convert =  TRUE)
```

# Renomear dataset

Renomearemos as colunas para facilitar o entendimento e mudaremos o tipo de dado para int nas colunas que foram criadas.

```{r renomear_jogos}

colnames(jogos_2024) <- c("Numero_Round", "Data", "Local", "Time_Casa", "Visitante", "Placar_Casa", "Placar_Fora")

jogos_2024 <- jogos_2024 %>%
  mutate(
    Placar_Casa = as.numeric(Placar_Casa),
    Placar_Fora = as.numeric(Placar_Fora)
  )

head(jogos_2024)
```

# Estatisticas dos times

Iremos calcular as estatísticas dos times separando por jogos em casa e fora.

```{r estatisticas}

estatisticas_times <- jogos_2024 %>%
  filter(!is.na(Placar_Casa) & !is.na(Placar_Fora)) %>%
  group_by(Time_Casa) %>%
  summarise(
    Media_Pontos_Casa = mean(Placar_Casa, na.rm = TRUE),
    Media_Pontos_Sofridos_Casa = mean(Placar_Fora, na.rm = TRUE)
  ) %>%
  rename(Time = Time_Casa) %>%
  full_join(
    jogos_2024 %>%
      filter(!is.na(Placar_Casa) & !is.na(Placar_Fora)) %>%
      group_by(Visitante) %>%
      summarise(
        Media_Pontos_Fora = mean(Placar_Fora, na.rm = TRUE),
        Media_Pontos_Sofridos_Fora = mean(Placar_Casa, na.rm = TRUE)
      ) %>%
      rename(Time =  Visitante),
    by = "Time"
  )

head(estatisticas_times)
```

# Associar estatísticas dos próximos jogos 

Vamos associar as estatisticas do próximos jogos do time da casa e visitantes.

```{r prob_jogos}

jogos_futuros_tmp <- jogos_2024 %>%
  filter(is.na(Placar_Casa) & is.na(Placar_Fora)) %>%
  left_join(estatisticas_times, by = c("Time_Casa" = "Time"))

colnames(jogos_futuros_tmp)

jogos_futuros_tmp2 <- jogos_futuros_tmp %>%
  left_join(estatisticas_times, by = c("Visitante" = "Time"))

head(jogos_futuros_tmp2)
```

# Renomear colunas

Vamos renomear as colunas e eliminar as colunas com valores duplicados.

```{r renomear_eliminar}

jogos_futuros <- jogos_futuros_tmp2 %>%
  rename(
    Media_Pontos_Casa_C = Media_Pontos_Casa.x,
    Media_Pontos_Sofridos_C = Media_Pontos_Sofridos_Casa.x,
    Media_Pontos_Fora_V = Media_Pontos_Fora.y,
    Media_Pontos_Sofridos_V = Media_Pontos_Sofridos_Fora.y
  ) %>%
  select(-Media_Pontos_Casa.y, -Media_Pontos_Sofridos_Casa.y, -Media_Pontos_Fora.x, -Media_Pontos_Sofridos_Fora.x)


colnames(jogos_futuros)
```

# Calcular ataque e defesa

Iremos calcular com base nos resultados dos jogos até o momento o poder ofensivo e defensivo dos times

```{r ataque_defesa}

estatisticas_times <- estatisticas_times %>%
  mutate(
    Forca_Ofensiva = (Media_Pontos_Casa + Media_Pontos_Fora) / 2,
    Forca_Defensiva = (Media_Pontos_Sofridos_Casa + Media_Pontos_Sofridos_Fora) / 2
  )

head(estatisticas_times)
```

# Calculo de pontos esperados

Iremos calcular os pontos esperados baseado na quantidade de pontos que o time marca em casa + pontos que o adversário sofre fora /2 e semelhante para os visitantes.

```{r pontos}

jogos_futuros <- jogos_futuros %>%
  mutate(
    Pontos_Esperados_Casa = (Media_Pontos_Casa_C + Media_Pontos_Sofridos_V) / 2,
    Pontos_Esperados_Fora = (Media_Pontos_Fora_V + Media_Pontos_Sofridos_C) / 2
  )

head(jogos_futuros)
```

# Probabilidade de vitória

Iremos calcular a probabilidade de vitória do time da casa e do visitante

```{r prob_vitoria}

jogos_futuros <- jogos_futuros %>%
  mutate(
    Prob_Vitoria_Casa = Pontos_Esperados_Casa / (Pontos_Esperados_Casa + Pontos_Esperados_Fora),
    Prob_Vitoria_Visitante = 1 - Prob_Vitoria_Casa
  )

head(jogos_futuros)
```

# Tabela de Resultados previstos

Agora criamos a tabela de resultados previstos seguindo a ordem original da tabela baseado nos calculos que realizamos e também calculamos e adicionamos os placares para cada jogo.

```{r resultados_previstos}

jogos_futuros <- jogos_futuros %>%
  mutate(
    Placar_Estimado_Casa = round(Media_Pontos_Casa_C),
    Placar_Estimado_Fora = round(Media_Pontos_Fora_V)
  )



tabela_resultados_previstos <- jogos_futuros %>%
  select(Time_Casa, Visitante, Prob_Vitoria_Casa, Prob_Vitoria_Visitante, Placar_Estimado_Casa, Placar_Estimado_Fora)



# Exibir a tabela
tabela_resultados_previstos

#write.csv(tabela_resultados_previstos, "resultado_previstos_att.csv", row.names = FALSE)
```





Note that the `echo = FALSE` parameter was added to the code chunk to prevent printing of the R code that generated the plot.
